臺灣桃園地方法院刑事判決　　　　　　 100年度訴字第1024號
公　訴　人　臺灣桃園地方法院檢察署檢察官
被　　　告　邱仲淳
上列被告因搶奪等案件，經檢察官提起公訴（100 年度偵字第25
378 號），被告於準備程序中就被訴事實為有罪之陳述，經告知
簡式審判程序之旨，並聽取公訴人、被告之意見後，由本院合議
庭裁定由受命法官獨任進行簡式審判程序，判決如下：
    主  文
邱仲淳竊盜，累犯，處有期徒刑伍月；又意圖為自己不法之所有
，而搶奪他人之動產，累犯，處有期徒刑壹年。應執行有期徒刑
壹年肆月。
    事  實
一、邱仲淳前於(1) 民國90年間因犯偽造文書罪、92年間因犯違
    背安全駕駛致交通危險罪，經本院及臺灣臺中地方法院分別
    以90年度易字第1770號、92年度沙交簡字第252 號判決判處
    有期徒刑4 月、拘役50日確定，上開有期徒刑於92年7 月3
    日入監執行後，於92年12月21日縮刑期滿執行完畢；（2 ）
    90年間因犯偽造文書罪、93年間因犯侵占罪，經本院分別以
    92年度易緝字第56號、93年度壢簡字第580 號判決判處有期
    徒刑7 月、4 月確定，嗣經本院以93年度聲字第946 號裁定
    定應執行有期徒刑10月，上開有期徒刑於93年12月6 日入監
    執行後，於94年9 月24日縮刑期滿執行完畢；（3 ）96年間
    因犯竊盜罪及違背安全駕駛致交通危險罪，經臺灣新竹地方
    法院以96年度竹東交簡字第233 號判決判處有期徒刑3 月、
    罰金新臺幣75 ,000 元確定，上開有期徒刑及罰金易服勞役
    之75日於98年4 月9 日入監執行後，於同年9 月21日縮刑期
    滿執行完畢。
二、詎邱仲淳猶不知悛悔，竟基於意圖為自己不法所有之犯意，
    於100 年9 月7 日上午9 時20分許，尾隨甫自桃園縣八德市
    ○○路○ 段大湳郵局提款之許玉英，行至桃園縣八德市○○
    路20巷18號三風糧食行，趁其在店內購物之際，竊取其置於
    店門口之購物袋1 只（內有存簿2 本、印章1 枚、健保卡1
    張、新臺幣（下同）53,000元），得手後逃逸；又另意圖為
    自己不法之所有，於同年月16日上午9 時44分許，尾隨甫自
    上開郵局提款之游紹康，行至桃園縣八德市○○路38號前，
    徒手搶奪其置於右褲袋內之120,000 元，經游紹康呼喊後在
    場民眾江勇恩見義勇為予以逮捕，警據報前往處理而當場查
    獲，並扣得上開搶奪之現金120,000 元贓款。
三、案經桃園縣政府警察局八德分局移送臺灣桃園地方法院檢察
    署檢察官偵查起訴。
    理  由
一、按除被告所犯為死刑、無期徒刑、最輕本刑為3 年以上有期
    徒刑之罪或高等法院管轄第一審案件者外，於第一次審判期
    日前之準備程序進行中，被告先就被訴事實為有罪之陳述時
    ，審判長得告知被告簡式審判程序之旨，並聽取當事人、代
    理人、辯護人及輔佐人之意見後，裁定進行簡式審判程序，
    刑事訴訟法第273 條之1 第1 項定有明文。經核本案被告邱
    仲淳所犯均係死刑、無期徒刑、最輕本刑為3 年以上有期徒
    刑以外之罪，其於準備程序中就被訴事實為有罪之陳述，經
    法官告知簡式審判程序之旨，並聽取公訴人、被告邱仲淳之
    意見後，本院爰依首揭規定，合議裁定由受命法官獨任進行
    簡式審判程序，合先敘明。
二、訊據被告就上揭犯罪事實迭於警詢、偵查及本院審理時坦承
    不諱（見偵卷第8 至9 、12、45、67頁、本院卷第11、24頁
    反面），並經證人即被害人游紹康、許玉英分別於警詢指述
    在卷（見偵卷第19至21、23至25頁），復有桃園縣政府警察
    局八德分局扣押筆錄、扣押物品目錄表、被害人游紹康出具
    之贓物認領保管單各1 份、查獲照片4 張、監視錄影翻拍照
    片5 張（見偵卷第31至38頁）在卷可佐，足認被告之自白與
    事實相符，堪以採信。綜上，本案事證明確，被告犯行均堪
    認定，應依法論科。
三、核被告所為，係犯刑法第320條第1項之竊盜罪及第325條第1
    項之搶奪罪。被告所犯上開竊盜罪與搶奪罪間，犯意各別，
    行為互殊，應予分論併罰。被告有事實欄一所載之有期徒刑
    科刑、執行紀錄，此有臺灣高等法院被告前案紀錄表1 份在
    卷可憑（見本院卷第4 至8 頁），其於有期徒刑執行完畢後
    ，5 年內故意再犯本案有期徒刑以上之2 罪，均為累犯，應
    各依刑法第47條第1 項之規定，加重其刑。爰審酌被告於前
    既有竊盜之前科紀錄，竟不思努力工作賺取正當酬勞，甫於
    98年9 月22日出監後，又再度以竊盜、搶奪方式取得他人財
    物，危害社會秩序非淺，且以伸手入被害人口袋方式奪取，
    影響被害人在外活動之安寧，更造成被害人心靈上之恐懼，
    惡性不輕，兼衡其之犯罪之動機、目的，財物價值及犯後坦
    承犯行，尚有悔意，而所搶財物業已當場追回，各量處如主
    文所示之刑，並定其應執行之刑，以資懲儆。
四、公訴意旨另認被告有竊盜、詐欺、侵占等多項前科，且為累
    犯，足見其有犯罪習慣，請一併宣告強制工作等語。然按刑
    法第90條第1 項規定：有犯罪之習慣或因遊蕩或懶惰成習而
    犯罪者，得於刑之執行完畢或赦免後，令入勞動場所，強制
    工作。即係本於保安處分應受比例原則之規範，使保安處分
    之宣告，與行為人所為行為之嚴重性、行為人所表現之危險
    性及對於行為人未來行為之期待性相當之意旨而制定，而由
    法院審酌其行為之常習性、嚴重性、危險性及對未來行為之
    期待性，依比例原則決定應否令入勞動處所強制工作，以達
    預防之目的（最高法院96年台上第3586號、98年度台上字第
    7876號判決意旨參照）。查，被告於90年、93年、96年間各
    有如上之偽造文書、侵占、竊盜之前案紀錄，然犯罪時間不
    具密集性；且於98年9 月22日執行完畢出監後，迄至本案犯
    罪之其間，並無其他犯罪紀錄，難憑被告前案紀錄及本案犯
    行，遽認被告有犯罪習慣，本院審酌前情認所宣告之刑應已
    足收警惕矯治之效，況被告係因工地停工，無工作收入，而
    為本件犯行，但矯正被告偏差行為之有效方法，在於提供適
    當之社會扶助、就業輔導或更生保護等措施，並非僅有執行
    強制工作之保安處分一途，況強制工作之保安處分係就被告
    人身自由之長期嚴格限制，且賦予勞動義務，本質上對受刑
    人之處遇不亞於刑之執行，本應從嚴認定之，檢察官亦未就
    被告有犯罪之習慣或因遊蕩或懶惰成習而犯罪之事實及有送
    強制工作必要性之情再行舉證，揆諸上開最高法院判決意旨
    ，無積極證據足以證明被告有犯搶奪、竊盜罪之習慣，是以
    被告以接受刑之執行，為犯行責任之抵償即可，尚無從併予
    諭知令被告入勞動處所強制工作，附此敘明。
據上論斷，應依刑事訴訟法第273條之1第1項、第299條第1 項前
段，刑法第320 條第1 項、第325 條第1 項、第47條第1 項、第
51條第5 款，刑法施行法第1 條之1 第1 項、第2 項前段，判決
如主文。
本案經檢察官陳詩詩到庭執行職務。
中    華    民    國   100    年    11    月    29    日
                  刑事第十庭  法  官  林文慧
以上正本證明與原本無異。
如不服本判決，應於判決送達後10日內向本院提出上訴狀（應附
繕本），其未敘述上訴理由者，應於上訴期間屆滿後20日內補提
理由書狀於本院，上訴於臺灣高等法院。
                              書記官  陳郁惠
中    華    民    國   100    年    11    月    30    日
附錄本案論罪科刑法條
中華民國刑法第320條第1項
(普通竊盜罪)
意圖為自己或第三人不法之所有，而竊取他人之動產者，為竊盜
罪，處五年以下有期徒刑、拘役或五百元以下罰金。
刑法第325條第1項
(普通搶奪罪）
意圖為自己或第三人不法之所有，而搶奪他人之動產者，處6 月
以上5年以下有期徒刑。